【裁判字號】    99,聲,436
【裁判日期】    990513
【裁判案由】    停止強制執行
【裁判全文】
臺灣桃園地方法院民事裁定               99年度聲字第436號
聲  請  人  乙○○
相  對  人  彰化商業銀行股份有限公司
法定代理人  甲○○
上列當事人間聲請停止強制執行事件，本院裁定如下：
    主  文
聲請人為相對人供擔保新臺幣伍拾伍萬元後，本院九十七年度司
執字第六○三七六號清償債務強制執行事件關於桃園縣楊梅鎮○
○段四八九二建號建物之強制執行程序，於本院九十九年度訴字
第七五一號第三人異議之訴判決確定前，應暫予停止。
    理  由
一、按有回復原狀之聲請或提起再審或異議之訴，或對於和解為
    繼續審判之請求，或提起宣告調解無效之訴，撤銷調解之訴
    ，或對於許可強制執行之裁定提起抗告時，法院因必要情形
    ，或依聲請定相當並確實之擔保，得為停止強制執行之裁定
    ，強制執行法第18條第2 項定有明文。
二、本件聲請人主張：鈞院97年度司執字第60376 號強制執行事
    件，認桃園縣楊梅鎮○○段4892建號建物（為未辦保存登記
    之建物）為債務人丙○○所有，惟實際上，該建物之所有權
    實屬聲請人所有，聲請人業已對相對人提起第三人異議之訴
    ，為免因強制執行程序續行而遭受不可回復之損害，爰依強
    制執行法第18條第2 項之規定，聲請裁定停止強制執行程序
    等語。
三、經查，本院調閱本院99年度訴字第751 號第三人異議之訴民
    事卷宗審究後，參酌上開法文意旨，認為聲請人之聲請為有
    理由，應予准許。復查，本件聲請人所欲保全之建物，為坐
    落於桃園縣楊梅鎮○○段120 之29地號、136 之3 地號土地
    上之同段4892建號建物，該建物於執行程序中經評定價值為
    新臺幣（下同）2,513,000 元，業經本院依職權調取本院97
    年度司執字第60376 號強制執行卷宗查閱無訛，而聲請人提
    起之前開第三人異議之訴事件，係適用通常訴訟程序事件，
    所涉及訴訟標的之價額甚高，得上訴第三審，本件如就上開
    建物部分，停止強制執行，相對人就此部分之債權無法立刻
    獲得清償，本院認其將蒙受以2,513,000 元計相當於法定遲
    延利息年息百分之5 之損失，再依司法院訂定之各級法院辦
    案期限實施要點所定之民事第一審審判期限為1 年4 個月、
    第二審為2 年、第三審為1 年等情計算上開第三人異議之訴
    之訟訴審理所需進行之期間，綜上各情，准聲請人以55萬元
    供擔保後，於本院99年度訴字第751 號第三人異議之訴事件
    確定或終結前，本院97年度司執字第60376 號強制執行程序
    關於上開建物之執行程序，應暫予停止。
四、依強制執行法第18條第2項，裁定如主文。
中    華    民    國    99    年    5     月    13    日
                  民事第三庭    法  官  陳心婷
以上正本係照原本作成
如對本裁定抗告，應於收受裁定正本送達後10日內向本院提出抗
告狀，並繳納抗告裁判費新台幣1,000 元。
中    華    民    國    99    年    5     月    13    日
                                書記官  林君燕

司法院資訊處製作；財團法人民間司法改革基金會備份。
